臺灣橋頭地方法院民事簡易判決
111年度橋簡字第473號
原      告  李婕瀅  
被      告  楊梓栩  

訴訟代理人  朱育男律師
被      告  陳順吉  

上列當事人間請求遷讓房屋等事件，本院於民國111年10月12日
言詞辯論終結，判決如下：
    主  文
被告應連帶給付原告新臺幣貳拾壹萬元。
訴訟費用由被告連帶負擔。
本判決得假執行；但被告如以新臺幣貳拾壹萬元為原告供擔保，
免為假執行。
    事實及理由
一、原告主張：其於民國110年10月28日將所有之門牌號碼高雄
    市○○區○○路000號房屋（下稱系爭房屋）出租給被告楊梓栩
    ，約定租金每月新臺幣（下同）42000元（下稱系爭租約）
    ，被告陳順吉為系爭租約之連帶保證人。嗣因被告從111年3
    月起積欠租金且未經原告同意轉租系爭房屋，兩造經協商後
    ，於111年6月23日協議若楊梓栩於111年7月31日結束以前（
    下稱甲期限）將房屋清空返還原告，原告就不請求被告給付
    111年3月至7月間，5個月共210,000元（42000x5=210,000）
    之房租（下稱系爭租金），並簽訂協議書（下稱系爭 協議
    ）。嗣因被告屆期表示無法如期搬遷，要求再給時間，原告
    遂同意將被告搬遷期限延長到111年8月3日21時（下稱乙期
    限）。但被告並未依約於乙期限之前將系爭房屋清空返還原
    告，直到8月4日日始將房屋清空，故被告仍應給付系爭租金
    。爰依系爭租約、系爭協議提起本件訴訟，聲明: 被告應連
    帶給付原告210000元。
二、被告則以：兩造的約定是只要被告人在期限之前離開，就可
    以免除租金，搬不完的東西原告會丟掉，其等111年7月31日
    人就離開，且被告已於乙期限之前清空房屋，已經符合約定
    免除租金的條件。又系爭協議已記載原告承認被告並無積欠
    租金、雙方依原租賃契約之一切權利均歸消滅，原告再請求
    租金與約定不符等語，資為抗辯。聲明:原告之訴駁回。
三、本院之判斷：
（一）按稱租賃者，謂當事人約定，一方以物租與他方使用收益
      ，他方支付租金之契約；數人負同一債務，明示對於債權
      人各負全部給付之責任者，為連帶債務，民法第421條第1
      項、第272條第1項分別定有明文。
（二）原告主張其於前開時間將系爭房屋租給被告楊梓栩，約定
      租金每月42000元，陳順吉為系爭租約之連帶保證人，嗣
      被告於111年3月起未繳租金，尚欠系爭租金未繳，兩造於
      111年6月23日協議若楊梓栩於甲期限之前將房屋清空返還
      原告，原告就不請求被告給付系爭租金，並簽訂系爭協議
      書，後來兩造又同意將甲期限延長為乙期限，而被告目前
      已將系爭房屋返還原告，但並未給付系爭租金等事實，業
      據提出系爭租約、系爭協議書、存證信函為證（本院卷第
      15至30頁、第91至92頁），並有受原告委託處理上述問題
      之房仲業者周睿甫於本院審理時之證述可參（本院卷第17
      0至174頁），復未據被告爭執，堪以認定。
（三）原告依據系爭租約原本對被告有系爭租金請求權存在，業
      經認定如前，而被告辯稱其依據系爭協議無庸給付租金，
      應由被告就此權利消滅事實負舉證之責。經查:
   1、證人周睿甫於本院審理時，證稱：當初原告告知我有一間
      房屋想出售，但目前有租賃問題，我與楊梓栩接觸後，得
      知楊梓栩有租金未支付，我就幫楊梓栩向原告爭取免除租
      金並討論搬遷問題，111年6月23日簽定系爭協議，當時約
      定若被告能在同年7月31日之前搬遷返還房屋，原告就免
      除210000元租金，7月24日我提醒被告期限將至，但被告
      表示受傷希望能延長期限，到7月31日當天我再提醒被告
      搬遷，被告表示因為受傷希望能再給3天，我告知原告後
      ，原告同意到8月3日晚上9點前要淨空房屋，當時我有問
      原告是否要先找個地方讓被告住，但原告說他要出，從8
      月1日開始我每天都提醒被告，但8月3日當天晚上7點被告
      才租車開始去搬裡面的東西，時間超過晚上9點仍未完成
      ，到8月4日才搬完等語（本院卷第170至172頁），核與原
      告主張之事情經過大致相符。又依被告提出之對話紀錄，
      顯示楊梓栩曾於111年7月4日傳送訊息向周睿甫表示「你
      們沒有先撤銷卻要我先搬、那我離開後你們沒撤銷?」等
      語，周睿甫則回覆表示「楊小姐不用擔心，當天簽同意書
      ，小周有向楊小姐說明，搬遷一定會撤銷告訴」等語（本
      院卷第137頁）；又周睿甫曾於111年7月24日傳送系爭協
      議書及本片之圖片給楊梓栩，並表示「善意提醒楊小姐，
      承租人未如期返還房屋，屋主可依契約書有正當性裁定本
      票新臺幣210,000元之權利。善意提醒」（本院卷第135頁
      ）；嗣楊梓栩傳送訊息向周睿甫表示其才剛縫合結束、不
      要為難等語，周睿甫向其表示屋主回覆月底依約定先交屋
      ，後續要搬遷物品，可聯絡其開門等語（本院卷第131頁
      ）；嗣陳順吉傳送訊息向周睿甫確認「目前我們就是延後
      三天（人先離開，東西我們後搬），一切按照當時大家說
      好的（會撤告）」，周睿甫回覆稱「正確無誤!小周8/3會
      撤銷告訴。不用出庭!如需整理搬遷物品請提前2小時連絡
      小周開門協助」等語（本院卷第143頁）；周睿甫另於111
      年8月1日傳送訊息給陳順吉，提醒務必於8月3日晚上9點
      前清空暫放私人物品，逾期遺留物視為廢棄物等語（本院
      卷第119頁），此過程與周睿甫之證述大致相符，亦可佐
      證周睿甫所證應非子虛。是由周睿甫之上開證述及對話紀
      錄，堪認兩造為系爭協議後，因被告於甲期限將至表示無
      法如期搬遷，周睿甫向原告確認後，同意被告在甲期限之
      前人先離開，東西則應於乙期限之前搬完。而被告於乙期
      限之前並未將東西全部搬完之事實，業經原告當庭提出手
      機內之照片為證，上開照片顯示系爭房屋內仍有一張雙人
      床，包括床架及床墊，另有一張摺疊桌、金屬架子，紙箱
      、垃圾袋存在，且陳順吉自陳上開物品是其等遺留之物（
      本院卷第112頁），堪認被告並未達成系爭協議之免除租
      金條件，被告辯稱其等毋庸給付系爭租金，難認可採。　
      　　
　 2、被告辯稱系爭協議書已經約定原告承認被告並無積欠租金
      、雙方依原租賃契約之一切權利均歸消滅云云，雖與系爭
      協議書第5條記載「甲方承認乙方在租賃期間之租金、管
      理費、水電費、瓦斯費、電話費均已付清，並無積欠，亦
      無任何債權債務關係存在」、第6條記載「自本終止契約
      成立時起，雙方間所為原租賃契約之一切權利即歸消滅。
      日後甲乙雙方均不得為任何之主張或請求」等語相符（本
      院卷第92頁）。惟查該協議書第1條記載「雙方於民國111
      年7月31日，所訂之租賃契約於本日終止」，與系爭租約
      是成立於110年10月28日，而系爭協議訂立於111年6月23
      日之事實均有矛盾，其締約真意究竟為何，自有疑問（蓋
      如果協議書本身已有直接消滅雙方權利義務之意，又何以
      所載日期晚於協議訂立日? 又何以所載租賃契約之訂定日
      期是一「未來日期」?）且系爭協議第8、9條另有約定「
      乙方保障甲方權益不反悔，乙方同意簽本票金額台幣21萬
      元整」、「終止房屋租賃契約書及本票兩造同意由見證人
      保管，點交無誤由見證人銷毀」等語，若兩造簽約當時果
      真有意確認彼此之間的權利義務均已消滅，又何來點交問
      題及簽立本票擔保必要? 是綜觀系爭系爭協議書全文，非
      無矛盾難解之處，自難逕行引用片段，作為認定兩造權利
      義務關係之基礎。又周睿甫於本院審理時證稱系爭協議書
      是其所擬具，當時的意思是若被告在111年7月31日清空返
      還房屋，才有消滅一切權利的效力等語（本院卷第172至1
      73頁），且陳順吉前對兩造曾經約定若被告於111年7月31
      日前將房屋清空返還，原告就不收積欠的房租乙節，亦曾
      表示不爭（本院卷第113頁），對照前述對話紀錄顯示被
      告與周睿甫持續討論搬遷問題，並未認為簽訂系爭協議書
      後，被告就直接免責等事實，堪認兩造簽訂系爭協議書時
      ，並無逕行免除被告義務之意，被告此節所辯尚難憑採。
　 3、陳順吉另辯稱其遺留物品都有告知周睿甫，周睿甫有說如
      果沒搬走的東西都會當作廢棄物處理等語（本院卷第113
      頁），但考量系爭租金金額達210,000元，原告本得享有
      對被告之租金給付請求權，但為了要求被告如期搬走，同
      意放棄此一權利，且兩造約定之乙期限精確到以時計算，
      堪認被告如期清空、返還房屋對原告而言應屬十分重要，
      才會以此作為免除系爭租金之條件。又兩造於甲期限屆至
      之前，因被告要求延期，而特別約定被告人先走，東西在
      乙期限之前搬走，堪認該約定之真意應該是「人」跟「物
      品」都必須處理完畢，而非只要人離開，沒搬走的東西都
      留著讓原告當廢棄物處理（否則即無另外約定一個乙期限
      之必要），故系爭協議書雖有記載乙方同意將所遺留物品
      視為廢棄物由甲方處分等語（本院卷第92頁），周睿甫亦
      曾傳送訊息向被告表示務必於8月3日晚上9點前清空暫放
      私人物品，逾期遺留物視為廢棄物等語（本院卷第119頁
      ），但此部分應該只是在處理如果最後被告仍未搬遷，所
      剩下的物品要如何處置的問題，而非有意變更兩造之間關
      於被告免除租金之條件（蓋如果依照被告的解釋，被告大
      可無需搬東西，通通留著當廢棄物，就可免除租金給付義
      務，當非合乎情理），無從為有利被告之判斷。
四、綜上所述，原告主張被告應連帶給付原告210,000元，為有
    理由，應予准許。
五、本件係就民事訴訟法第427 條訴訟適用簡易程序所為被告敗
    訴之判決，依同法第389 條第1 項第3 款規定，應依職權宣
    告假執行，並依同法第392 條第2 項規定，依職權宣告被告
    如預供擔保後，得免為假執行。
六、本件事證已臻明確，兩造其餘主張陳述及所提之證據，經審
    酌後於本件判決結果無影響，爰不逐一論述，附此敘明。
七、訴訟費用負擔之依據：民事訴訟法第78條。
中　　華　　民　　國　　111 　年　　11　　月　　3 　　日
                  橋頭簡易庭  法      官    呂維翰
以上正本與原本相符。　　　　　　　　
如不服本判決，應於送達後20日內，向本院提出上訴狀並表明上
訴理由，如於本判決宣示後送達前提起上訴者，應於判決送達後
20日內補提上訴理由書（須附繕本）。
中　　華　　民　　國　　111 　年　　11　　月　　3 　　日
                              書  記  官    薛如媛